【裁判字號】    94,訴,4008
【裁判日期】    950217
【裁判案由】    毒品危害防制條例
【裁判全文】
臺灣高雄地方法院刑事判決              94年度訴字第4008號
公  訴  人  臺灣高雄地方法院檢察署檢察官
被      告  乙○○
                    （另案於臺灣高雄第二監獄執行中）
上列被告因違反毒品危害防制條例案件，經檢察官提起公訴（94
年度毒偵字第8405、8601號），被告於本院準備程序中就被訴事
實為有罪之陳述，經詢問當事人意見，合議庭裁定由受命法官依
簡式審判程序獨任審理，本院判決如下：
    主  文
乙○○連續施用第一級毒品，累犯，處有期徒刑玖月。
    事  實
一、乙○○前因施用毒品案件，經本院裁定送觀察、勒戒後，認
    有繼續施用毒品傾向，令入戒治處所施以強制戒治，於民國
    90年1 月2 日執行完畢釋放，並由臺灣高雄地方法院檢察署
    檢察官於同年2 月19日以90年度戒毒偵字第204 號為不起訴
    處分確定。又因竊盜案件，經本院以93年度簡字第5202號判
    處有期徒刑6 月確定，於94年10月7 日易科罰金執行完畢。
    詎仍不知悔改，於強制戒治執行完畢釋放後5 年內，復基於
    施用第一級毒品海洛因之概括犯意，先後於94年7 月14日15
    時40分許回溯24小時內之某時、同年9 月6 日17時30分許回
    溯24小時內之某時，在其位於高雄市○鎮區○○路211 號6
    樓之住處，以將海洛因摻於香煙中吸食之方式施用第一級毒
    品海洛因各1 次。嗣於94年7 月14日13時30分許，在高雄縣
    大寮鄉○○村○○路280 號經警查獲，復於同年9 月6 日15
    時30分許，在高雄縣鳳山市○○○路46巷17號旁為警查獲。
二、案經高雄縣政府警察局林園分局、鳳山分局移請臺灣高雄地
    方法院檢察署檢察官偵查起訴。
    理  由
一、按本件被告乙○○所犯係死刑、無期徒刑、最輕本刑為3 年
    以上有期徒刑以外之罪，其於準備程序就前揭被訴事實為有
    罪之陳述，經受命法官告知簡式審判程序之旨，並聽取其與
    公訴人之意見後，本院認無不得或不宜改依簡式審判程序進
    行之情形，爰依刑事訴訟法第273 條之1 第1 項規定，裁定
    本件由受命法官獨任進行簡式審判程序，合先敘明。
二、上揭事實，業據被告於偵訊及本院審理時坦承不諱，且被告
    於上開時、地2 度經警查獲後所採集之尿液，經分別送請台
    灣檢驗科技股份有限公司檢驗之結果，均呈嗎啡之陽性反應
    ，有該院94年8 月8 日、同年9 月27日濫用藥物尿液檢驗報
    告及高雄縣政府警察局林園分局尿液代號與真實姓名對照表
    、鳳山分局偵辦毒品案件嫌疑人尿液採集編號對照表各1 紙
    在卷可憑，足認被告之自白與事實相符，本件事證明確，被
    告犯行洵堪認定。
三、按海洛因為毒品危害防制條例第2 條第2 項第1 款所稱之第
    一級毒品，不得施用、持有。次按，犯毒品危害防制條例第
    10條施用第一、二級毒品之罪者，檢察官應聲請法院裁定，
    令被告入勒戒處所觀察、勒戒，經觀察、勒戒後，檢察官依
    據勒戒處分之陳報，認受觀察、勒戒人無繼續施用毒品傾向
    者，應即釋放，並為不起訴之處分；認受觀察、勒戒人有繼
    續施用毒品之傾向者，檢察官應聲請法院裁定令入戒治處所
    強制戒治，其期間為6 個月以上，至無繼續強制戒治之必要
    為止，但最長不得逾1 年，強制戒治期滿，應即釋放，由檢
    察官為不起訴之處分。觀察、勒戒或強制戒治執行完畢釋放
    後，5 年內再犯第10條之罪者，應依一般刑事訴訟程序予以
    起訴論罪科刑，此觀諸毒品危害防制條例第20條第1 項、第
    2 項、第23條第1 項、第2 項規定自明。被告既有如前所述
    之觀察勒戒、強制戒治前科，有臺灣高等法院被告前案紀錄
    表1 份在卷可稽，其於強制戒治執行完畢釋放後5 年內，再
    犯本件施用毒品案件，依前述規定自應予以起訴論罪科刑。
    是核被告所為，係犯毒品危害防制條例第10條第1 項之施用
    第一級毒品罪。其持有第一級毒品之低度行為，應為施用第
    一級毒品之高度行為所吸收，不另論罪。其先後2 次施用第
    一級毒品之犯行，時間緊接，方法相同，觸犯構成要件相同
    之罪名，顯係基於概括犯意為之，為連續犯，應依刑法第56
    條之規定論以一罪，並依法加重其刑。被告有如犯罪事實欄
    所示之論罪科刑前科，此有臺灣高等法院被告前案紀錄表1
    份在卷可參，其於有期徒刑執行完畢後5 年內，再犯本件有
    期徒刑以上之罪，為累犯，應依刑法第47條規定加重其刑，
    並依同法第70條規定遞加之。爰審酌被告經觀察、勒戒及強
    制戒治後，仍未能戒絕其毒癮，顯見戒絕毒癮之意念非堅，
    惟其於犯罪後已坦承犯行，態度良好，且施用毒品行為，乃
    屬對其自身健康之戕害行為，及其犯罪動機、目的、手段等
    一切情狀，量處如主文所示之刑，以資懲儆。
據上論斷，應依刑事訴訟法第273 條之1 第1 項、第284 條之1
、第299 條第1 項前段，毒品危害防制條例第10條第1 項，刑法
第11條前段、第56條、第47條，判決如主文。
本件經檢察官甲○○到庭執行職務。
中    華    民    國    95    年    2     月    17    日
                      刑事第五庭    法  官  楊筑婷
以上正本證明與原本無異。
如不服本判決，應於收受送達後10日內向本院提出上訴書狀。
中    華    民    國    95    年    2     月    20    日
                                    書記官  林雯琪
附錄本判決之論罪法條：
毒品危害防制條例第10條
施用第一級毒品者，處6 月以上5 年以下有期徒刑。
施用第二級毒品者，處3 年以下有期徒刑。


司法院資訊處製作；財團法人民間司法改革基金會備份。
